【裁判字號】    90,上易,3337
【裁判日期】    901019
【裁判案由】    毀損等
【裁判全文】
臺灣高等法院刑事判決                         九十年度上易字第三三三七號
    上  訴  人
    即  被  告  乙○○
右上訴人因毀損等案件，不服臺灣台北地方法院九十年度易字第七九六號，中華民國
九十年八月十日第一審判決（起訴案號：臺灣台北地方法院檢察署八十九年度偵字第
一八○三一號）提起上訴，本院判決如左：
    主  文
原判決撤銷。
乙○○損壞他人之帆布、繩子及木板，足以生損害於他人，處拘役參拾日，如易科罰
金，以參佰元折算壹日，割草刀壹把沒收。又以加害財產之事，恐嚇他人，致生危害
於安全，處拘役伍拾日，如易科罰金，以參佰元折算壹日。應執行拘役柒拾日，如易
科罰金，以參佰元折算壹日。割草刀壹把沒收。
    事  實
一、乙○○與甲○○係鄰居，乙○○因不滿甲○○擅在臺北縣新店市○○路一六○之
    八號住處後之國有土地上設置之帆布、木板等物，使其出入不便，竟基於毀損之
    故意，於民國八十九年二月十三日十一時許，持其所有之割草刀一把前往上開地
    點，將甲○○所有之前開帆布及繩子砍斷、木板砍破，足生損害於甲○○；嗣甲
    ○○於聽見聲響後前往屋後察看時，乙○○竟萌恐嚇之犯意，向甲○○佯稱：要
    開挖土機將房子剷掉，由伊來種樹等語，以上開加害財產之事，恐嚇甲○○，致
    使甲○○心生畏懼，而生危害於安全。
二、案經甲○○訴由臺北縣警察局新店分局報告臺灣臺北地方法院檢察署檢察官偵查
    起訴。
    理  由
一、訊據上訴人即被告乙○○固承認有持割草刀砍破甲○○所有之帆布及繩子，以及
    向甲○○稱：要開挖土機將房子剷掉等語之事實不諱，惟否認有何恐嚇之犯行，
    辯稱：該處為公園用地，甲○○擅自佔用，在該處置放帆布及繩子，伊因氣憤而
    持刀砍破，並說要開挖土機將房子剷掉等語，但伊是說說而已，並沒有真要將房
    子剷掉云云。惟查，右揭犯罪事實業據告訴人甲○○指訴綦詳，並有在場證人李
    進財證述屬實（見原審卷第十九、二十頁），復有照片十張在卷可稽。查李進財
    係目擊證人，且係告訴人與被告之鄰居，與雙方並無仇怨，其證詞應可採信。查
    被告於前揭時地向告訴人嚇稱：要開挖土機將房子剷掉等語，按諸社會通念係屬
    恐嚇言詞，足致被害人心生畏怖而生危害其安全，殊無疑義。另被告在原審雖聲
    請現場履勘，惟其僅欲證明現場為公園及告訴人之為人等情，上開情節既與本案
    事實無關，且不足以推翻上開事證，本院認無調查之必要。綜上所述，被告所辯
    係屬卸責之詞，不足採信，本件事證明確，被告之犯行堪以認定。
二、核被告持割草刀將甲○○所有之帆布及繩子砍斷、木板砍破之行為，係犯刑法第
    三百五十四條之毀損器物罪；其以加害財產之事，恐嚇甲○○，致使甲○○心生
    畏懼之行為，係犯同法第三百零五條之恐嚇危害安全罪。其所犯上開二罪，犯意
    各別，罪名不同，應分論併罰。
三、原審予以論罪科刑，固非無見。惟查：(一)刑罰之從刑應依於主刑宣告之，查本件
    扣案之割草刀一把係供被告犯毀損罪所用，其恐嚇要以挖土機掉房子，是上開
    挖土機並非供犯恐嚇罪所用，應依於該毀損罪沒收。原判決未詳加說明，且未在
    毀損罪項主刑下宣告沒收，而併就恐嚇罪部分亦一併宣告沒收，即有未當。(二)本
    件告訴人係占用公有地搭建木架，供一己使用，且妨礙過往交通之事實，為告訴
    人所舉證人李進財在原審結證屬實在卷（見原審卷第二十頁），參以告訴人在偵
    查中亦供稱被告揚稱：要用挖土機將房子剷掉後並稱要由伊來種樹等語，顯見被
    告係認告訴人竊用公用土地憤而出言恐嚇，且其所恐嚇係以該房屋之財產為內容
    ，與一般對人身安全之恐嚇，惡性非可相比。原審未斟酌於此，量處有期徒刑三
    月，尚嫌過重。被告上訴否認有犯罪故意，固無理由，惟原判決既有上開可議之
    處，即屬無可維持，應由本院予以撤銷，並自為判決。爰併審酌被告之品行、素
    行、犯罪之動機、目的、手段，與為被害人平日關係及被害人之損失，犯罪後之
    態度等一切情狀，就毀損罪、恐嚇罪各量處拘役三十日、五十日。並定其應執行
    之刑。又被告行為後，刑法第四十一條已於九十年一月四日修正，同年月十日經
    總統公布施行之，修正後之刑法第四十一條規定：「犯最重本刑為五年以下有期
    徒刑以下之刑之罪，而受六個月以下有期徒刑或拘役之宣告，因身體、教育、職
    業、家庭之關係或其他正當事由，執行顯有困難者，得以一元以上三元以下折算
    一日，易科罰金。但確因不執行所宣告之刑，難收矯正之效，或難以維持法秩序
    者，不在此限。」「併合處罰之數罪，均有前項情形，其應執行之刑逾六月者，
    亦同」；該規定與修正前刑法第四十一條規定比較，新法規定並無不利被告，依
    刑法第二條第一項前段之規定，應適用裁判時之法律即修正後之刑法第四十一條
    第一項規定對被告所犯之罪併諭知易科罰金之折算標準。另扣案之割草刀一把係
    被告供犯毀損罪所用之物，且為被告所有，應依法沒收。
據上論斷，應依刑事訴訟法第三百六十九條第一項前段、第三百六十四條、第二百九
十九條第一項前段、刑法第三百五十四條、第三百零五條、第五十一條第六款、第二
條第一項前段、現行刑法第四十一條第一項、第三十八條第一項第二款，罰金罰鍰提
高標準條例第一條前段、第二條，判決如主文。
本案經檢察官鄭龍照到庭執行職務。
中      華      民      國      九十      年    十    月      十九      日
                              臺灣高等法院刑事第十庭
                                  審判長法  官  溫  耀  源
                                        法  官  黃  金  富
                                        法  官  何  菁  莪
右正本證明與原本無異。
不得上訴。
                                        書記官  吳  瑞  英
中      華      民      國       九十     年     十   月     二十二     日
附錄：本案論罪科刑法條全文
刑法第三百五十四條
毀棄、損壞前二條以外之他人之物或致令不堪用，足以生損害於公眾或他人者，處二
年以下有期徒刑、拘役或五百元以下罰金。
刑法第三百零五條
以加害生命、身體、自由、名譽、財產之事恐嚇他人，致生危害於安全者，處二年以
下有期徒刑、拘役或三百元以下罰金。


司法院資訊處製作；財團法人民間司法改革基金會備份。
